【裁判字號】    97,聲,1337
【裁判日期】    971031
【裁判案由】    返還提存物
【裁判全文】
臺灣桃園地方法院民事裁定              97年度聲字第1337號
聲  請  人  中國信託商業銀行股份有限公司
法定代理人  乙○○
相  對  人  甲○○
上列當事人間聲請返還提存物事件，本院裁定如下：
    主  文
本院九十三年度存字第一二九二號提存事件，聲請人所提存之提
存物即九十二年度甲類第六期中央政府建設公債，面額新臺幣壹
拾萬元（號碼：A 九二一０六），准予返還。
    理  由
一、本件聲請人業依銀行法及金融機構合併法規定，於民國96年
    9 月8 日合併花蓮區中小企業銀行股份有限公司（下稱花蓮
    企銀），聲請人為合併後之存續公司，依法概括承受花蓮企
    銀之權利義務，有聲請人提出之行政院金融監督管理委員會
    96年7 月26日金管銀(六)字第09600285840 號函在卷可稽，是
    以，原屬花蓮企銀之權利義務，自應由聲請人繼續享有或負
    擔，合先敘明。
二、按訴訟終結後，供擔保人證明已定20日以上之期間，催告受
    擔保利益人行使權利而未行使，或法院依供擔保人之聲請，
    通知受擔保利益人於一定期間內行使權利並向法院為行使權
    利之證明而未證明者，法院應依供擔保人之聲請，以裁定命
    返還其提存物，民事訴訟法第104 條第1 項第3 款定有明文
    。又該條之規定，於其他依法令供訴訟上之擔保者，準用之
    ，同法第106 條亦定有明文。而此所謂訴訟終結，固應從廣
    義解釋，包括撤銷假扣押或假處分裁定及執行程序終結在內
    。惟強制執行法第132 條已於85年10月9 日修正增列第3 項
    規定債權人收受假扣押或假處分裁定後已逾30日者不得聲請
    執行。故假扣押或假處分之供擔保人，於法院撤銷假扣押或
    假處分之執行後，如該假扣押或假處分裁定已逾上開30日期
    間而不得聲請執行時，自不因供擔保人未聲請撤銷假扣押或
    假處分裁定，而影響其依民事訴訟法第106 條準用同法第10
    4 條第1 項第3 款規定行使定期催告及返還擔保物之權利（
    最高法院88年度台抗字第682 號裁判意旨參照）。
三、本件聲請意旨略以：聲請人前依本院93年度裁全字第1750號
    民事裁定為擔保假扣押執行，曾提供如主文所示之提存物為
    擔保金，並以本院93年度存字第1292號擔保提存事件提存後
    ，對相對人之財產假扣押執行在案。嗣該假扣押之執行標的
    業已拍定，訴訟程序已告終結，伊並聲請本院發函催告相對
    人於21日內行使權利，惟期限已屆而未見相對人行使，爰依
    法聲請裁定返還上開擔保金等語，並提出本院93年度裁全字
    第1750號假扣押裁定、93年度存字第1292號提存書、本院96
    年4 月24日桃院木民倫96年度聲字第651 號催告相對人行使
    權利函、本院民事執行處囑託查封登記函、分配期日通知函
    暨分配表各1 件（均影本）為證。
四、聲請人上開所主張對相對人供擔保後為假扣押，嗣該假扣押
    執行標的經另案調卷拍賣而拍定，本件假扣押之執行程序已
    告終結等之事實，經本院審核上開證物，並依職權調閱本院
    93年度裁全字第1750號假扣押卷宗（含執行卷宗）、94年執
    字第7929號卷宗、93年度存字第1292號擔保提存卷宗查核無
    訛，堪信屬實，本件應認已符合上述「訴訟終結」之要件。
    又聲請人向本院聲請以96年度聲字第651 號通知行使權利事
    件發函限期催告相對人就聲請人前開假扣押之執行所受之損
    害行使權利，相對人已於96年5 月26日收受該通知，有聲請
    人提出本院桃院木民倫96年度聲字第651 號函為證，並經本
    院依職權調取該96年度聲字第651 號卷宗查閱無誤，惟相對
    人迄未對聲請人行使權利，有本院民事紀錄科查詢表2 紙、
    臺灣臺北地方法院97年9 月4 日隆文人字第0970005095號函
    1 紙附卷可稽。又雖聲請人未聲請撤銷本件假扣押裁定，惟
    聲請人於93年5 月25日收受該假扣押裁定，至今已逾30日以
    上，揆諸首揭強制執行法第132 條第3 項之規定，伊無從再
    本於前開假扣押裁定為假扣押執行之可能，相對人若有損害
    業已告確定，將來已無繼續受損之虞。從而，聲請人聲請返
    還擔保金，核無不合，應予准許，爰裁定如主文所示。
五、依民事訴訟法第104 條第1 項第3 款、第106 條，裁定如主
    文。
中    華    民    國    97    年    10    月    31    日
                  民事第一庭    法  官  范明達
以上正本係照原本作成
如對本裁定抗告須於裁定送達後10日內向本院提出抗告狀，並應
繳納抗告裁判費新台幣1,000 元。
中    華    民    國    97    年    10    月    31    日
                                書記官  張豐松


司法院資訊處製作；財團法人民間司法改革基金會備份。
